---
title: "vignette_CovidPackage"
auther: "Fatima Danawar"
output: rmarkdown::html_vignette
vignette: >
  %\VignetteIndexEntry{vignette_CovidPackage}
  %\VignetteEngine{knitr::rmarkdown}
  %\VignetteEncoding{UTF-8}
---

```{r, include = FALSE}
knitr::opts_chunk$set(
  echo = TRUE
)
```

```{r setup}
knitr::opts_chunk$set(echo = TRUE)
source("../R/Load_data.R")
source("../R/dagelijkse_gevallen_mean.R")
source("../R/Sterfte_gevallen_berekenen.R")
source("../R/vergelijken_COVID19.R")
source("../R/COVID19_plot.R")

devtools::load_all()
library(CovidPackage)
library(dplyr)
```

# Inleiding
Dit vignette presenteert de functies beschikbaar in het `CovidPackage`, een R-package dat is ontwikkeld om te helpen bij de analyse van COVID-19-gegevens. Elke functie in dit package heeft een specifieke rol bij het verwerken, analyseren of visualiseren van COVID-19-gerelateerde informatie.

## Functie 1: Load COVID-19 Data

De `load_covid_data()` functie laadt de COVID-19-gegevens van een opgegeven pad. Dit is de eerste stap in het analyseren van de COVID-19-gegevens.

### Voorbeeld over deze functie

```{r voorbeeld load functie}
library(CovidPackage)
data_covid <- CovidPackage::load_covid_data((here::here("data-raw/data_covid19.csv")))
data_covid %>% head()
```

## Functie 2: Bereken het gemiddelde aantal dagelijkse gevallen per land

De `bereken_gemiddelde_per_land` functie berekent het gemiddelde aantal dagelijkse gevallen per land op basis van de COVID-19-gegevens.

### Voorbeeld over deze fuunctie

```{r}
gemiddelde_per_land <- CovidPackage::bereken_gemiddelde_per_land(data_covid)
head(gemiddelde_per_land)
```

## Functie 3: Sterftegevallen berekenen

De `calculate_mortality_rate` functie berekent het sterftecijfer voor COVID-19 per land.

### Voorbeeld over deze functie
```{r}
mortality_data <- CovidPackage::calculate_mortality_rate(data_covid)
head(mortality_data)
```

## Functie 4: Vergelijken COVID-19 invloed tussen twee landen

De `vergelijken_invloed` functie vergelijkt de invloed van COVID-19 tussen twee opgegeven landen.

### Voorbeeld over deze functie
```{r}
library(dplyr)
vergelijken_data <- CovidPackage::vergelijken_invloed(data_covid, "Netherlands", "Belgium")
print(vergelijken_data)
```

## Functie 5: Maak een plot van de dagelijkse gevallen voor een specifiek land
De `plot_dagelijkse_gevallen` functie maakt een plot van de dagelijkse gevallen voor een specifiek land.

### Voorbeeld over deze functie
```{r}
CovidPackage::plot_dagelijkse_gevallen(data_covid, "Netherlands")
```

# Conclusie
Dit vignette heeft de belangrijkste functies in het CovidPackage geïntroduceerd, die kunnen worden gebruikt voor het laden, analyseren en visualiseren van COVID-19-gegevens. Met deze functies kunnen onderzoekers en beleidsmakers inzicht krijgen in de verspreiding en impact van COVID-19 op verschillende landen en regio's.






